【裁判字號】    88,上易,5558
【裁判日期】    890315
【裁判案由】    傷害
【裁判全文】
臺灣高等法院刑事判決                          八十八年度上易字第五五五八號
    上  訴  人
    即  被  告  丁○○
                丙○○
右上訴人因傷害案件，不服臺灣士林地方法院八十八年度易字第九七五號，中華民國
八十八年十月十一日第一審判決（起訴案號：臺灣地方法院檢察署八十八年度偵字第
四六四一號）提起上訴，本院判決如左：
    主  文
上訴駁回。
    事實及理由
一、本案經本院審理結果，認第一審以上訴人即被告丁○○、丙○○共犯刑法第二百
    七十七條第一項之傷害罪，各判處拘役伍拾伍日，並諭知易科罰金折算之標準為
    三百元折算一日，認事用法及量刑均無不當，應予維持，並引用第一審判決書記
    載之事實、證據及理由（如附件），惟原判決誤載告訴人乙○○之母為郭蕭彩霞
    ，應更正為郭蕭彩華，併此敘明。
二、被告上訴意旨略以：告訴人所受傷害，係與被告之母陳寶玉發生衝突所致，證人
    甲○○係警員到後才出現，並未目睹經過，且甲○○與郭蕭彩華熟識，警員訊問
    後，復係出面協調債務償還方法之調解人，其證稱二名年輕男子架著一位小姐在
    一、二樓之樓梯間往下拉扯，與告訴人偵查中指稱在一樓與地下室間被毆打有出
    入；乙○○指稱先前與被告不相識，此與事實不符；若係二名男子共同毆打，傷
    害應不只如此；告訴人為何不在案發日即八十八年三月二日提出傷害告訴，而欲
    在雙方之母協商破裂即同年三月十五日收到本票裁定後，始提出告訴，由此可知
    是因其母不滿本票裁定，才提出告訴云云。惟查：
（一）被告所辯若係二名男子共同毆打，傷害應不只如此云云，係渠等主觀之看法，
      並無科學依據。
（二）被告所辯告訴人為何不在案發日即八十八年三月二日提出傷害告訴，而卻在雙
      方之母協商破裂即同年三月十五日收到本票裁定後，始提出告訴，由此可知是
      因其母不滿本票裁定，才提出告訴云云。惟按被害人祇須於法定告訴期間內告
      訴，即屬合法，儘可於該期間內反覆思考，審慎斟酌。是否因不滿本票裁定而
      告訴，係告訴動機之問題，與本案所應審究者為被告有無為傷害犯行無涉。
（三）證人甲○○縱與告訴人之母熟識，甚或出面為雙方母親之債務調解，祇須確於
      現場目擊，於其證人資格不生影響。
（四）告訴人於警偵訊及本院訊問時均指稱被毆地點係在一樓，並係位於一樓要下地
      下室之樓梯前，於本院並指稱伊遭打耳光，並被壓在地上，且要拖伊下地下室
      ，伊遂拉住牆，剛好有人（指甲○○）自樓梯上走下來等情（見本院八十九年
      二月二十一日訊問筆錄）。核與目擊證人甲○○經本院拘提到案證稱告訴人被
      毆地點亦係同址（即一樓位於一、二樓間之樓梯口），且目擊被告二人強拉倒
      臥在地之告訴人，告訴人手抓牆角，及被告丙○○踢告訴人等情（見本院八十
      九年二月二十四日訊問筆錄），情節大致相符，且核告訴人之指訴與證人甲○
      ○之證述，與診斷書所載告訴人之傷勢對照以觀，俱無不合，應堪採信。
（五）被告所辯告訴人所受傷害，係與被告之母陳寶玉發生衝突所致云云，固據證人
      即被告之母陳寶玉迴護在卷，並據提出陳寶玉之診斷證明書影本為證，惟此一
      辯解已據原審詳予指駁，經本院引用如前，於茲不贅，被告所辯，要無可採。
      是被告二人猶執陳詞，矢口否認有傷害犯行，為無理由，應予駁回。
據上論結，應依刑事訴訟法第三百七十三條、第三百六十八條，判決如主文。
本案經檢察官張啟彬到庭執行職務。
中      華      民      國     八十九   年      三      月     十五     日
                              臺灣高等法院刑事第二十四庭
                                  審判長法  官  陳  貽  男
                                        法  官  李  世  貴
                                        法  官  聶  齊  桓
右正本證明與原本無異。
不得上訴。
                                        書記官  于      誠
中      華      民      國     八十九   年      三      月     二十     日
附錄：本案論罪科刑法條全文
刑法第二百七十七條第一項：
傷害人之身體或健康者，處三年以下有期徒刑，拘役或一千元以下罰金。


司法院資訊處製作；財團法人民間司法改革基金會備份。
